臺灣臺南地方法院民事裁定
111年度家全字第14號
聲  請  人  甲  住臺南市○市區○○里000○0號
相  對  人  乙
上列當事人間因夫妻剩餘財產分配事件，聲請人聲請假扣押，本
院裁定如下：  
    主  文
一、聲請人以新臺幣250,000元為債務人供擔保後，得對於相對
    人之財產於新臺幣2,500,000元之範圍內為假扣押。
二、相對人如為聲請人供擔保金新臺幣2,500,000元或將請求之
    金額提存後，得免為或撤銷假扣押。
三、聲請程序費用新臺幣1,000元由相對人負擔。
    理  由
一、聲請意旨略以：兩造原為夫妻，於民國110年7月28日經本院
    調解離婚結婚，聲請人已對相對人提起夫妻剩餘財產差額分
    配之訴，經本院以111年度司家調字第586號受理，相對人僅
    名下不動產市價已超過新臺幣（下同）15,000,000元，聲請
    人則無不動產，婚後財產僅數十萬元，婚後財產差額相對人
    超過聲請人10,000,000元以上，相對人對聲請人得請求之夫
    妻財產差額分配請求權顯然超過5,000,000元，相對人調解
    時態度惡劣，亦不提出其名下除上開不動產以外之財產資訊
    供雙方協商，之後更在Line對話上假協商調解之名傳訊「14
    8」，實對聲請人咒罵「你死吧」，毫無協商分配財產與聲
    請人之意，且聲請人得向相對人請求之夫妻剩餘財產差額分
    配請求權之金額顯然超過5,000,000元，金額甚高，相對人
    顯有脫產之高度可能性，加上近期聲請人查得相對人所居住
    已完銷之社區有與相對人所有家具、生活用品及坪數相仿之
    房屋銷售資訊，相對人恐已在進行脫產，若未能即時扣押相
    對人之財產而任由其變賣，聲請人日後有不能強制執行或甚
    難執行之虞之情事，而有假扣押之必要，聲請人願提供擔保
    以代釋明之不足，爰請求准予就相對人之所有財產於2,500,
    000元之範圍內予以假扣押等語。
二、本院之判斷：
（一）按債權人就金錢請求或得易為金錢請求之請求，欲保全強
      制執行者，得聲請假扣押；假扣押非有日後不能強制執行
      或甚難執行之虞者，不得為之；請求及假扣押之原因，應
      釋明之；前項釋明如有不足，而債權人陳明願供擔保或法
      院認為適當者，法院得定相當之擔保，命供擔保後為假扣
      押；請求及假扣押之原因雖經釋明，法院亦得命債權人供
      擔保後為假扣押；夫或妻基於剩餘財產差額分配請求權聲
      請假扣押者，前項法院所命供擔保之金額不得高於請求金
      額之十分之一；假扣押裁定內，應記載債務人供所定金額
      之擔保或將請求之金額提存，得免為或撤銷假扣押，民事
      訴訟法第522條第1項、第523條第1項、第526條及第527條
      分別定有明文，此依家事事件法第51條，為家事訴訟事件
      所準用，此觀家事事件審理細則第71條規定：「家事訴訟
      事件，得準用民事訴訟法保全程序之規定，為假扣押、假
      處分之聲請」闡述甚明。又所謂假扣押之原因，依同法第
      523條第1項規定，係指有日後不能強制執行或甚難執行之
      虞而言（最高法院102年度台抗字第398號裁定意旨參照）
      。
（二）經查：聲請人所主張之金錢請求，業據其提出夫妻剩餘財
      產分配事件（下稱本案）之起訴狀、開庭通知、相對人名
      下之土地、建物登記謄本、兩造稅務電子閘門財產所得調
      件明細表、兩造經調解離婚之本院110年度司家調字第286
      、448號調解筆錄等件（見本院卷第13至35頁），就兩造
      已離婚，相對人之婚後財產價值超過聲請人之婚後財產價
      值10,000,000元以上，聲請人對相對人有5,000,000元以
      上之夫妻剩餘財產差額分配請求權之事實為相當之釋明。
      至於假扣押之原因，聲請人表示其近期在網路上查得相對
      人所居住已完銷之社區有與相對人所有家具、生活用品及
      坪數相仿之房屋銷售資訊，並提出網路所刊登之交易資訊
      列印資料1件為證（見本院卷第49至63頁），應認聲請人
      已就相對人將就其高價之婚後財產為重大處分行為之事實
      為相當之釋明，且此亦確實有使相對人達於無資力之狀態
      之可能性，則聲請人主張有因相對人就其財產為處分，將
      達於無資力之狀態致日後聲請人有不能執行或甚難執行之
      虞，並非全然無據，是本院雖認釋明尚有不足，惟聲請人
      既陳明願供擔保，爰定如主文第1項所示之擔保，命供擔
      保後為假扣押，併諭知相對人供如主文第2項所示金額之
      擔保或將請求之金額提存，得免為或撤銷假扣押。
三、依家事事件法第51條，民事訴訟法第526條第2項、第527條
    、第95條、第78條，裁定如主文。
中　　華　　民　　國　　111 　年　　10　　月　　25　　日
                  家事法庭  法　官　游育倫
以上正本係照原本作成。
如對本裁定抗告須於裁定送達後10日內向本院提出抗告狀，並繳
納抗告費及附具繕本。
中　　華　　民　　國　　111 　年　　10　　月　　25　　日
                            書記官  李鎧安